臺灣雲林地方法院刑事判決　　　　　　　 94年度訴字第627號
公　訴　人　臺灣雲林地方法院檢察署檢察官
被　　　告　甲○○
上列被告因違反毒品危害防制條例案件，經檢察官提起公訴（94
年度毒偵字第1056、1516號），被告於準備程序進行中就被訴事
實為有罪之陳述，由本院合議庭裁定以簡式審判程序審理，判決
如下：
    主  文
甲○○連續施用第一級毒品，累犯，處有期徒刑壹年肆月。扣案
之第一級毒品海洛因合計淨重拾伍點伍壹公克均沒收銷燬之，上
開包裝海洛因之空袋伍個及扣案之電子磅秤、研磨機各貳台、夾
鏈袋拾貳個均沒收。又連續施用第二級毒品，累犯，處有期徒
刑捌月。扣案之第二級毒品甲基安非他命驗餘淨重貳點伍陸零零
克均沒收銷燬之，該包裝甲基安非他命之空袋肆個及扣案之安非
他命吸食器1 組、電子磅秤貳台、夾鏈袋拾貳個均沒收。所處
有期徒刑部分應執行有期徒刑壹年拾月。
    事  實
一、甲○○前因施用第二級毒品安非他命案件，經觀察、勒戒後
    ，認無繼續施用之傾向，由臺灣彰化地方法院檢察署檢察官
    於民國90年1 月30日以90年度毒偵字第183 號為不起訴處分
    確定，並於同日經釋放出所。嗣又因施用第一、二級毒品案
    件，經送觀察、勒戒後，認有繼續施用毒品之傾向，為台灣
    彰化地方法院裁定令入戒治處所施以強制戒治，並由臺灣彰
    化地方法院檢察署檢察官提起公訴，嗣為臺灣彰化地方法院
    於90年8 月17日以90年度訴字第821 號合併判處有期徒刑10
    月確定；上開強制戒治部分經送執行，嗣因戒治成效評定為
    合格，復經臺灣彰化地方法院裁定停止戒治，所餘戒治期間
    付保護管束，於91年2 月1 日出所，並接續執行前開有期徒
    刑10月及另案因持有第一級毒品經臺灣彰化地方法院於90年
    3 月15日以90年度彰簡字第131 號所判處之有期徒刑6 月，
    並於92年2 月27日因縮短刑期假釋出獄，於同年5 月15日縮
    短刑期假釋期滿，其未執行之刑，以已執行論（上開停止強
    制戒治期間所付保護管束亦於92年5 月15日期滿）。其後又
    因施用第一、二級毒品，經臺灣高等法院台中分院於93年7
    月28日以93年度上訴字第922 號合併判處有期徒刑2 年2 月
    ，並於同年8 月23日確定，經於94年4 月16日送監執行，現
    仍執行中。
二、甲○○經前開多次觀察、勒戒、強制戒治並刑罰處遇後，竟
    仍不知悔改，未戒除毒癮，於前開強制戒治執行完畢後5 年
    內，又基於施用第一級毒品之概括犯意，自94年2 月間某日
    起至94年4 月15日20時許止，在彰化縣彰化市○○路110 號
    「荷蘭村汽車旅館」內等處，以將第一級毒品海洛因摻入香
    菸內點燃吸食其煙之方式，連續施用海洛因多次；又基於施
    用第二級毒品甲基安非他命之概括犯意，自94年2 月間某日
    起至94年4 月15日20時許，亦在上開處所，以將甲基安非他
    命置於玻璃吸食器內燒烤吸食其煙霧之方式，施用第二級毒
    品甲基安非他命多次。嗣因前犯毒品案件遭通緝，而為警於
    94年4 月15日23時30分許在前開汽車旅館203 號房緝獲，並
    經其同意，於翌日（16日）凌晨零時20分許帶同警方前往其
    彰化縣和美鎮○○里○○路○ 段510 巷（起訴書誤載為「15
    0 巷」）4 號住處搜索，於上開2 處合計扣得第一級毒品海
    洛因5 包合計淨重15.51 公克（空包裝重3.03公克）、第二
    級毒品甲基安非他命4 包合計淨重2.7782克（驗餘淨重2.56
    00 克）、 其所有供施用第一、二級毒品之用之電子磅秤2
    台、預備供施用第一、二級毒品之用之夾鏈袋32個、供施用
    第一級毒品之用之研磨機2 台、供施用第二級毒品之用之安
    非他命吸食器1 組。嗣經警於當日（16日）上午6 時許及12
    時30分許採尿，均呈「嗎啡陽性」、「甲基安非他命陽性」
    反應，而查悉上情。
三、案經彰化縣警察局和美分局先後報請臺灣彰化地方法院檢察
    署呈請台灣高等法院檢察署令轉台灣雲林地方法院檢察署檢
    察官偵查起訴。
    理  由
一、上開事實，業據被告甲○○於本院審理中坦白承認，且被告
    於94年4 月15日為警查獲後，於翌日經2 次採集尿液送驗，
    均呈「嗎啡陽性」、「甲基安非他命陽性」反應，此有代號
    與真實姓名對照認證單、彰化縣衛生局煙毒尿液檢驗成績書
    、列管毒品人口尿液檢體採集送驗紀錄表、詮昕科技股份有
    限公司濫用藥物尿液檢驗報告各1 份在卷可稽，並有安非他
    命吸食器1 組、電子磅秤、研磨機各2 台、夾鏈袋32個扣案
    可稽；而所扣得之白粉5 包，經送驗結果，確含第一級第6
    項毒品海洛因成分，合計淨重15.51 公克（空包裝重3.03公
    克），所扣得之顆粒4 包，經送驗結果，確含有甲基安非他
    命成分（合計淨重2.7782克，取樣0.2182克已鑑析用罄，餘
    2.5600克），此分別有法務部調查局94年6 月6 日調科壹字
    第140011627 號鑑定通知書、憲兵司令部刑事鑑識中心94年
    7 月27日（94）安鑑字第01745 號鑑驗通知書各1 份在卷可
    憑，堪認被告之自白與事實相符。又被告前因施用第二級毒
    品安非他命案件，經觀察、勒戒後，認無繼續施用之傾向，
    由臺灣彰化地方法院檢察署檢察官於90年1 月30日以90年度
    毒偵字第183 號為不起訴處分確定，並於同日經釋放出所。
    嗣又因施用第一、二級毒品案件，經送觀察、勒戒後，認有
    繼續施用毒品之傾向，為台灣彰化地方法院裁定令入戒治處
    所施以強制戒治，其後因戒治成效評定為合格，復經該院裁
    定停止戒治，所餘戒治期間付保護管束，於91年2 月1 日出
    所（接續執行有期徒刑），於92年5 月15日保護管束期滿等
    情，有台灣高等法院被告前案紀錄表1 份在卷可參。本件事
    證明確，被告於前開強制戒治執行完畢後5 年內，再犯本件
    毒品危害防制條例第10條施用第一、二級毒品之犯行，可以
    認定。
二、查海洛因屬毒品危害防制條例第2 條第2 項第1 款所列之第
    一級毒品，而甲基安非他命屬同項第2 款所列之第二級毒品
    ，故核被告所為，係犯毒品危害防制條例第10條第1 項之施
    用第一級毒品罪及同條第2 項之施用第二級毒品罪。被告各
    次持有毒品進而施用，其持有之低度行為應為施用之高度行
    為所吸收，均不另論罪。被告先後多次施用第一、二級毒品
    之行為，均時間緊接，並分別觸犯構成要件相同之罪名，顯
    均係基於概括犯意反覆為之，應各依連續犯之規定論以一罪
    ，並分別依法加重其刑。被告所犯上開施用第一級毒品罪及
    施用第二級毒品罪2 罪，犯意各別，罪名互異，應予分論併
    罰。
三、又被告前於90年間因持有第一級毒品案件，經臺灣彰化地方
    法院於90年3 月15日以90年度彰簡字第131 號所判處之有期
    徒刑6 月，又因施用第一、二級毒品案件，為同院於90年8
    月17日以90年度訴字第821 號合併判處有期徒刑10月確定，
    經於91年2 月1 日送監接續執行，於92年2 月27日因縮短刑
    期假釋出獄，於同年5 月15日縮短刑期假釋期滿，其未執行
    之刑，以已執行論，此有前開臺灣高等法院被告前案紀錄表
    可按，被告於受有期徒刑之執行完畢後，5 年以內再犯本件
    有期徒刑以上之2 罪，均為累犯，應分別依刑法第47條、第
    70條之規定，遞加重其刑。爰審酌被告前有麻醉、槍砲、藥
    事法、毒品、竊盜等前案紀錄，素行不佳；且不思其正值青
    年，卻長期耽溺於戕身之物，尤以前經觀察、勒戒、強制戒
    治及刑罰處遇後，仍不知戒絕毒品，藉詞工作壓力大，而再
    犯本件施用毒品之犯行，顯見其對於毒品之依賴性甚高，自
    我把持、控制之能力亦顯不佳；惟被告犯罪後尚能坦承犯行
    ，態度良好，以及其入獄前從事送貨員工作，學歷為國中畢
    業等一切情狀，爰分別量處如主文所示之刑，並定其應執行
    之刑，以資警惕。
四、扣案之海洛因合計淨重15.51 公克，係第一級毒品，甲基安
    非他命驗餘淨重2.5600克（取樣鑑驗之甲基安非他命0.2182
    克，業已鑑析用罄，自不再宣告沒收銷燬），係第二級毒品
    ，均應依毒品危害防制條例第18條第1 項前段之規定沒收銷
    燬之。至上開包裝海洛因之包裝袋5 個、包裝甲基安非他命
    之包裝袋4 個，均係用於包裹毒品之外包裝，以防毒品裸露
    、潮濕，便於攜帶施用，為供被告施用毒品所用之物；另扣
    案之電子磅秤2 台，係被告購買海洛因、甲基安非他命施用
    時，用以磅秤重量之用；研磨機2 台係被告用以研磨葡萄糖
    成粉，以與海洛因毒品一同摻入香菸內施用；安非他命吸食
    器1 組，則係供被告施用第2 級毒品甲基安非他命所用之物
    ；夾鏈袋32個，則係預備供被告裝入海洛因、甲基安非他命
    毒品之物，以便施用，並均為被告所有等情，業據被告供承
    在卷，爰均依刑法第38條第1 項第2 款規定沒收。
五、據上論結，應依刑事訴訟法第273 條之1 第1 項、第299 條
    第1 項前段，毒品危害防制條例第10條第1 項、第2 項、第
    18條第1 項前段，刑法第11條前段、第56條、第47條、第38
    條第1 項第2 款、第51條第5 款，判決如主文。
本案經檢察官乙○○到庭執行職務。
中　　華　　民　　國　　94　　年　　9 　　月　　30　　日
                  刑事第五庭    法  官  李明益
以上正本證明與原本無異。
如不服本判決，應於判決收受後10日內，向本院提出上訴狀（須
附繕本）。
                                書記官  李達成
中　　華　　民　　國　　94　　年　　9 　　月　　30　　日
附錄法條：毒品危害防制條例第10條第1 項、第2 項。
毒品危害防制條例第10條
施用第一級毒品者，處 6 月以上 5 年以下有期徒刑。
施用第二級毒品者，處 3 年以下有期徒刑。
